臺灣苗栗地方法院刑事判決　　　　　　　　　　　　　　九十年度易字第六號
　　公　訴　人　臺灣苗栗地方法院檢察署檢察官
　　被　　　告　甲○○
右列被告因違反毒品危害防制條例案件，經檢察官提起公訴（九十年度偵字第一００
八號），本院判決如左：
    主  文
甲○○施用第二級毒品，累犯，處有期徒刑柒月。
    事  實
一、甲○○曾有下列前科紀錄：（１）於民國（下同）八十五年十月七日，因違反麻
    醉藥品管理條例案件，經台灣新竹地方法院判處有期徒刑二月，於八十五年十月
    二十八日判決確定，並於八十五年十一月二十七日易科罰金執行完畢。（２）於
    八十五年十二月十一日，因違反麻醉藥品管理條例案件，經台灣新竹地方法院判
    處有期徒刑四月，於八十五年十二月三十日判決確定，並於八十六年六月十九日
    送監執行，指揮執行完畢日期定為八十六年十月十八日。（３）於八十六年九月
    二日，因違反麻醉藥品管理條例案件，經台灣新竹地方法院判處有期徒刑六月確
    定，原應自八十六年十月十九日起接續執行，扣除羈押日數七日，執行完畢日期
    預定為八十七年四月十一日，然已提前於八十六年十月十三日易科罰金執行完畢
    。
二、甲○○又於八十七年間，因施用第二級毒品安非他命案件，經本院裁定送觀察、
    勒戒後，認無繼續施用毒品傾向，於八十八年一月十一日，由台灣苗栗地方法院
    檢察署檢察官以八十八年度偵字第五五號不起訴處分確定。復於八十九年間，因
    施用第二級毒品安非他命案件，經本院裁定送觀察、勒戒後，認有繼續施用毒品
    之傾向，先由本院裁定送強制戒治，嗣於八十九年十二月四日，經本院以八十九
    年度易字第九０一號判處有期徒刑八月，甲○○上訴二審後，旋於九十年二月十
    二日具狀撤回上訴並確定。猶不知悔改，復基於施用第二級毒品安非他命之犯意
    ，於九十年六月九日下午三時許，在其苗栗縣頭份鎮尖山里友人住處，非法施用
    第二級毒品安非他命一次。嗣於九十年六月十一日，經台灣苗栗地方法院檢察署
    觀護人室對其採尿送驗而發現上情。
三、案經台灣苗栗地方法院檢察署檢察官自動檢舉偵查起訴。
              理  由
一、右開事實，業經被告甲○○於本院審理時供認不諱，而其尿液經台灣苗栗地方法
    院檢察署觀護人室採集送請檢驗結果，確呈有甲基安非他命陽性反應，有該署受
    保護管束人（被告）尿液檢體監管紀錄表、私立中山醫學院附設孫中山紀念醫院
    藥物濫用檢測中心之檢驗報告各乙紙在卷足資佐證。又被告曾於八十七年間，因
    施用第二級毒品安非他命案件，經本院裁定送觀察、勒戒後，認無繼續施用毒品
    傾向，於八十八年一月十一日，由台灣苗栗地方法院檢察署檢察官以八十八年度
    偵字第五五號不起訴處分確定（一犯）；復於八十九年間，因施用第二級毒品安
    非他命案件，經本院裁定送觀察、勒戒後，認有繼續施用毒品之傾向，先由本院
    裁定送強制戒治，嗣於八十九年十二月四日，經本院以八十九年度易字第九０一
    號判處有期徒刑八月，被告上訴二審後，旋於九十年二月十二日具狀撤回上訴並
    確定（二犯）；此分別有台灣苗栗地方法院檢察署檢察官八十八年度偵字第五五
    號不起訴處分書影本乙件、本院八十九年度易字第九０一號刑事判決正本乙件及
    被告撤回上訴聲請書影本乙紙在卷足憑。事證明確，被告三犯施用毒品之犯行，
    洵堪認定。
二、核被告所為，係犯毒品危害防制條例第十條第二項之施用第二級毒品罪。被告持
    有第二級毒品之低度行為，已為施用之高度行為所吸收，不另論罪。又被告曾於
    八十五年十月七日，因違反麻醉藥品管理條例案件，經台灣新竹地方法院判處有
    期徒刑二月，於八十五年十月二十八日判決確定，並於八十五年十一月二十七日
    易科罰金執行完畢；復於八十五年十二月十一日，因違反麻醉藥品管理條例案件
    ，經台灣新竹地方法院判處有期徒刑四月，於八十五年十二月三十日判決確定，
    並於八十六年六月十九日送監執行，指揮執行完畢日期定為八十六年十月十八日
    ；再於八十六年九月二日，因違反麻醉藥品管理條例案件，經台灣新竹地方法院
    判處有期徒刑六月確定，原應自八十六年十月十九日起接續執行，扣除羈押日數
    七日，執行完畢日期預定為八十七年四月十一日，然已提前於八十六年十月十三
    日易科罰金執行完畢，此有台灣苗栗地方法院檢察署刑案資料查註紀錄表、台灣
    高等法院被告全國前案紀錄表、台灣高等法院檢察署刑案紀錄簡覆表等在卷足憑
    ，其受有期徒刑之執行完畢後，五年以內再犯本件有期徒刑以上之罪，為累犯，
    應依刑法第四十七條規定加重其刑。爰審酌被告有多次非法吸用安非他命之前科
    ，不思悔改，再犯本罪，理應重罰，惟念其施用毒品僅戕害個人身心，及犯後能
    坦白承認，態度良好等一切情狀，量處如主文所示之刑，以資儆懲。
據上論斷，應依刑事訴訟法第二百九十九條第一項前段，毒品危害防制條例第十條第
二項，刑法第十一條前段、第四十七條，判決如主文。
本案經檢察官黃志勇到庭執行職務。
中      華      民      國    九十一    年      一      月    十七    日
                             台灣苗栗地方法院刑事第一庭
                                     法  官  柳  章  峰
右正本證明與原本無異。
如不服本判決，應於判決送達後十日內向本院提出上訴狀( 應附繕本 )，上訴於臺灣
高等法院台中分院。
                                     書記官  歐  明  秀
中      華      民      國    九十一    年      一      月    十七    日
毒品危害防制條例第十條
一、施用第一級毒品者，處六月以上五年以下有期徒刑。
二、施用第二級毒品者，處三年以下有期徒刑。
